臺灣嘉義地方法院民事判決
110年度訴字第675號
原      告  黃立中  
被      告  黃三郎  
訴訟代理人  楊漢東律師
上列當事人間分割共有物事件，本院於民國111年11月10日言詞
辯論終結，判決如下：     
    主  文
兩造共有如附表一之土地及附表二之房屋，分割如附表四（即附
圖三）所示。
被告黃三郎應補償原告黃立中新臺幣72,515元。
訴訟費用由原告負擔10分之6，被告負擔10分之4。    
    事實及理由
壹、原告起訴主張
一、坐落嘉義縣○○鄉○○段○○○段000地號土地(下稱系爭土地）為
    兩造所共有，應有部分如附表一所示。坐落於系爭土地上如
    附表二（即附圖一之嘉義縣朴子地政民國110年9月16日複丈
    成果圖）門牌號碼為嘉義縣○○鄉○○村0○0號未保存登記房屋
    （下稱系爭房屋），亦為兩造所共有，其中附圖一代號Ａ房
    屋經鈞院另案111年度家調字第10號遺產分割事件調解結果
    ，原告黃立中取得應有部分7分之2、被告黃三郎取得應有部
    分7分之5；代號Ｂ、Ｃ房屋之兩造應有部分比例亦同。惟兩造
    間就系爭土地及房屋如何分割，長久以來始終無法達成協議
    ，乃訴請分割。惟兩造長久紛爭不斷，如以原物分割將來恐
    生糾紛，若採取變價分割，兩造仍可以競標或以優先承買權
    的方式取得系爭土地及房屋的所有權，故採取變價分配方案
    ，對兩造並無不利之處，爰請求變價分割，以價金分配共有
    人。若採取原物分割之方案，原告亦主張附表三(即附圖二)
    、附表四(即附圖三)之分割方案。
二、關於附表三(即附圖二)分割方案，土地部分，原告受分配土
    地不足部分由被告補償原告，道路則由兩造共有。房屋部分
　　，Ａ房屋全歸被告所有，超過被告持分部分由被告補償原告
　　，Ｂ、Ｃ房屋全部歸原告所有，超過原告持分部分由原告補償
    被告。
三、關於附表四(即附圖三)分割方案，土地部分，原告受分配土
    地不足部分由被告補償原告，道路則由兩造共有。房屋部分
　　，Ｂ、Ｃ房屋全歸被告所有，超過被告持分部分由被告補償原
    告，Ａ房屋全部歸原告所有，超過原告持分部分由原告補償
    被告。因Ｂ、Ｃ房屋經原告花錢整修且隔以圍籬後，加上有獨
    立的門牌與有水費、電費的執照，經濟價值超過原來數倍或
    數十倍，故在本分割方案的情形下，原告主張被告需再補償
    原告新臺幣(下同)70萬元，方屬公平合理。　　
四、對被告提出附表五(即附圖四)分割方案之陳述：　
　　被告對系爭土地應有部分僅8分之3，比例僅佔0.375，但依
    被告提出之附表五(即附圖四)分割方案，被告對系爭土地之
    比例竟膨脹至0.5甚或更多，該方案顯然是只顧圖利被告一
    己而剝奪原告對系爭土地持分的利益，該方案自屬不合理且
    不妥當。
五、就找補金額鑑定結果，原告認為估價太保守金額偏低，請求
    就估價找補金額的基礎上，每平方公尺再加上3,000至4,000
    元。
六、並聲明：請求分割兩造共有之系爭土地及系爭房屋。分割方
    案採取變價分割，或附表三(即附圖二)、附表四(即附圖三)
    之分割方案。
貳、被告答辯聲明
一、關於系爭房屋之持分，並非如原告主張原告持分比例7之2、
    被告持分比例7分之5，而是原告持分比例7之1、被告持分比
    例7分之6。系爭房屋係兩造父親黃啟賢遺產，原告因遺產涉
    犯偽造私文書罪嫌，經鈞院106年度訴字第360號刑事案件判
    處原告偽造私文書罪有期徒刑二月，並宣告緩刑二年。該刑
    事案件審理中，原告承認犯行，並表示願意將系爭房屋權利
    持分以贈與法律關係移轉給被告，雙方成立和解，被告才建
    請法院給予緩刑。原告既將繼承之持分7分1移轉給被告，移
    轉之後，原告持分比例應為7之1、被告持分比例應為7分之6
　　。
二、系爭土地及房屋，並無原物分割之限制或困難，分割後兩造
    亦可獨立使用，若逕以變價分割，顯欠允當。被告提出如附
    表五(即附圖四)之原物分割方案，原告不能按應有部分受分
    配之部分，由被告以金錢補償之，找補金額則依估價鑑定之
    金額。
三、並聲明：請求分割兩造共有之系爭土地及系爭房屋。分割方
    法採附表五(即附圖四)之分割方案。
參、本院之判斷　　
一、按各共有人，除法令另有規定外，得隨時請求分割共有物。
    但因物之使用目的不能分割或契約定有不分割之期限者，不
    在此限，民法第823條第1項定有明文。原告起訴主張系爭土
    地及系爭房屋為兩造所共有，未訂有不分割之協議，亦無因
    物之使用目的上不能分割之情形乙節，業據提出土地登記謄
    本、地籍圖謄本及房屋稅籍證明書為憑（見本院卷㈠第11至1
    7頁），且為被告所不爭執，堪信屬實。惟兩造於本院調解
    未果，足見兩造間無法就分割方法達成協議。基上，系爭土
    地及系爭房屋既無法令禁止分割之規定，且亦無因物之使用
    目的不能分割或契約定有不分割之期限致不能分割之情形，
    而兩造又無法達成協議分割之共識，揆諸前揭規定，原告訴
    請判決分割系爭土地及系爭房屋，自無不合，應予准許。
二、關於系爭房屋兩造持分比例爭議之部分
　㈠原告主張系爭房屋持分比例原告為7分之2、被告為7分之5，
　　被告則予否認，抗辯稱系爭房屋持分比例原告為7分之1、被
    告為7分之6等語，並稱：系爭房屋為兩造父親黃啟賢遺產，
    原告因遺產涉犯偽造私文書罪嫌，經鈞院106年度訴字第360
    號刑事案件判處原告偽造私文書罪有期徒刑二月，並宣告緩
    刑二年。該刑事案件審理中，原告承認犯行並表示願意將系
    爭房屋權利持分以贈與法律關係移轉給被告，兩造簽立和解
    契約，被告才建請法院給予緩刑。原告既將繼承之持分7分1
    移轉給被告，移轉之後，原告持分比例應為7之1、被告持分
    比例應為7分之6等語，並提出系爭和解書為證（見本院卷㈠
    第217頁）。
　㈡按稱和解者，謂當事人約定，互相讓步，以終止爭執或防止
    爭執發生之契約，民法第736條定有明文。而和解之本質，
    究為創設，抑為認定，應依和解契約之內容定之；當事人以
    他種之法律關係或以單純無因性之債務約束等，替代原有之
    法律關係時，屬於創設；否則，以原來明確之法律關係為基
    礎而成立和解時，則屬認定；於後者，債權人非不得依原來
    之法律關係為請求，僅應受和解契約之拘束而已。次按解釋
    契約，應於文義上及論理上詳為推求，以探求當事人立約時
    之真意，並通觀契約全文，斟酌訂立契約當時及過去之事實
　　、交易上之習慣等其他一切證據資料，本於經驗法則及誠信
    原則，從該意思表示所根基之原因事實、主要目的、經濟價
    值、社會客觀認知及當事人所欲表示之法律效果，作全盤之
    觀察，以為判斷之基礎，不能徒拘泥字面或截取書據中一二
    語，任意推解致失其真意（最高法院98年度台上字第1925號
　  、96年度台上字第2631號裁判要旨均採相同見解）。至當事
    人本於自主意思所締結之契約，若其內容不違反法律強制規
    定或公序良俗，基於私法自治及契約自由原則，即成為當事
    人間契約相關行為之規範；縱或契約約定之權利義務有失平
    之處，除依法定程序變更外，雙方均應受其拘束，不得任意
    排除約定之法效(最高法院104年度台上字第2192號裁判要旨
    同此見解）。
  ㈢經查，兩造於106年7月間簽訂系爭和解書，約定事實為本件
    原告受本件被告偽造文書嘉義地檢106年度調偵續字第2號起
    訴内容之侵害。和解條件為：一、本件原告及其妻陳千紅同
    意將坐落嘉義縣○○鄉○○村000號第Z0000000000、Z00000
　　000000房屋稅藉納稅義務人贈與移轉給本件被告；二、上述
    文件如恢復兄弟權利登記時，本件原告仍然就其權利持分以
    贈與法律關係贈與移轉給本件被告；三、本件被告同意出具
    陳報狀向本院106年度訴字第360號表示諒解本件原告並建議
    法院從輕量刑，並宣告緩刑等情，有系爭和解書在卷足稽（
　　見本院卷㈠第217頁）。
　㈣而本院106年度訴字第360號刑事判決則認：本件原告將系爭
    未辦理保存登記房屋之納稅義務人，自其亡父黃啟賢變更為
    本件原告之名義，基於行使偽造私文書之犯意，利用不知情
    之第三人偽刻本件被告之印章，於遺產分割協議書偽簽「黃
    三郎」之署名、印文，作為繼承人即本件被告同意本件上訴
    人繼承前開不動產之意，持向嘉義縣財政稅務局申請變更前
    開不動產之納稅義務人為本件原告，而判處本件原告行使偽
    造私文書罪，有該刑事判決附卷可參(見本院卷㈠第205至20
　　9頁），並經本院調取前揭刑事卷核閱無誤。
　㈤本院參酌系爭房屋為兩造之父黃啟賢所出資興建；兩造於系
    爭和解書和解條件中第1項約定，原告及其妻陳千紅同意將
    系爭房屋稅籍納稅義務人贈與移轉給被告，已於106年間履
    行完畢；和解條件第2項約定，上述文件如恢復兄弟登記時
　　，原告仍然就其權利持分以贈與法律關係贈與移轉給被告，
    其真意係指應將被告繼承自兩造之父之7分之1登記回給被告
    等事實，為兩造於另案110年度簡上字第121號履行和解事件
    審理中所不爭執(見該案卷宗第75至76頁）。
  ㈥則依前開說明，解釋系爭和解契約，斟酌前開契約文義及論
    理以探求當事人立約時之真意，參酌本件兩造訂立契約當時
    及過去之事實，係欲解決被告就繼承自其父之系爭房屋7分
    之1所有權遭原告侵害等一切證據資料，本於經驗法則及誠
    信原則，自兩造訂立前開和解契約所為意思表示所根基之原
    因事實、主要目的、經濟價值、社會客觀認知及當事人所欲
    表示之法律效果，作全盤之觀察，以為判斷之基礎，堪認系
    爭和解書和解條件中第1項約定，乃原告及其妻陳千紅應將
    系爭房屋稅籍納稅義務人7分之1移轉給被告(已履行完畢)，
    前開和解條件第2項約定，係指應將被告繼承自兩造之父之7
    分之1（所有權）登記回給被告。
　㈦然而，系爭和解書和解條件中第1項約定已履行完畢；第2項約定與第3項約定，均非就系爭房屋事實上處分權之約定。故被告於另案110年度簡上字第121號履行和解契約事件，依系爭和解契約請求原告移轉系爭房屋事實上處分權7分之1，自無可採，且經另案履行和解契約事件駁回上訴確定在案，本院自應受上開確定判決之拘束。是以，被告抗辯原告應依系爭和解書移轉持分7分之1，移轉後，原告就系爭房屋持分比例僅餘7分之1、被告持分比例則為7分之6云云，即無足憑採。是以，系爭房屋持分比例應為原告7分之2、被告7分之5
　　乙情，洵堪認定。
三、次按，分割之方法不能協議決定者，法院得因任何共有人之
    請求，命以原物分配於各共有人。如共有人中有未受分配，
    或不能按其應有部分受分配者，得以金錢補償之。民法第82
　　4條第2項、第3項亦規定甚明。關於系爭土地及系爭房屋之
    分割方法，本院審酌如下：
  ㈠系爭土地東南西北側均與他人土地相鄰，僅能經由西側201地
    號土地往西通往縣157道路。201地號土地上目前鋪有柏油道
    路供系爭土地出入通行。系爭土地西側為空地，空地種植龍
    眼樹，東側坐落三間建物，東北側建物據在場兩造稱稅籍編
    號為00000000000，該建物為60年間興建，經勘驗目前該房
    屋屋頂坍塌，為木石磚造一層樓房屋。東側、東南側建物據
    兩造稱稅籍編號為00000000000，亦為60年間興建，門牌號
    碼為蒜頭村1-1號，現場勘驗該房屋為一層樓木石磚造房屋
    ，房屋有供電，該屋分為兩部分，中間沒有相連等情，業經
    本院會同地政人員履勘現場查明屬實，製有110年8月6日勘
    驗筆錄、現場圖，嘉義縣朴子地政事務所110年9月16日複丈
    成果圖（即附圖一）在卷可稽，且有被告提出現場照片附卷
    可參（見本院卷㈠第95至101、239、325頁)。本院第二次履
    勘則是確認附圖一Ａ、Ｂ、Ｃ房屋之稅籍編號，有110年12月13
    日勘驗筆錄、現場圖在卷可按(見本院卷㈠第337至34
　　3頁)。
　㈡關於本件分割方案，原告提出兩個分割方案，被告提出一個
    分割方案，茲分別說明如后：
　⒈原告主張方案一：附表三(即附圖二)。
　　附表三代號甲部分土地及Ａ房屋分配給被告，乙部分土地及Ｂ
    、Ｃ房屋分配給原告，代號丙道路由兩造共有，未按應有部
    分受分配部分以金錢補償。　
　⒉原告主張方案二：附表四(即附圖三)。
　　附表四代號甲部分土地及Ａ房屋分配給原告，乙部分土地及Ｂ
    、Ｃ房屋分配給被告，代號丙道路由兩造共有，未按應有部
    分受分配部分以金錢補償。　
　⒊被告主張之方案：附表五(即附圖四)。
　　附表五代號甲部分土地及Ａ房屋分配給原告，乙部分土地及Ｂ
    、Ｃ房屋分配給被告，代號丙道路由兩造共有，未按應有部
    分受分配部分以金錢補償。　
　㈢本院審酌系爭土地及系爭房屋並無不能原物分割之情形，故
    原告主張逕為變價分割，由兩造競價拍賣或以同一條件優先
    承賣云云，非屬適當之分割方案。本院另參酌兩造主張之原
    物分割方案共有三個，三個原物分割方案之預留道路面積均
    為31平方公尺。而依原告主張附圖二之分割方案，原告應受
    分配面積減少37平方公尺（被告因此增加37平方公尺），依
    原告主張附圖三分割方案，原告應受分配面積減少25平方公
    尺（被告因此增加25平方公尺）。至於依被告主張附圖四之
    分割方案案，原告應受分配面積減少高達208平方公尺(被告
    因此增加208平方公尺)。
　㈣而共有物之分割方案，是在考量兩造原應有部分比例之狀況
    下，參考其他地上物坐落或臨路條件等等情形，斟酌對兩造
    均可認屬公允適當之分割方案而酌定。因此，如無特殊情形
　　，則分割後之各筆土地面積，與共有人原應有部分比例之應
    受分配土地面積，不宜相差過鉅，否則即難認屬公允適當之
    分割方案。本件依被告主張之附圖四分割方案，原告減少應
    受分配面積高達208平方公尺，占系爭土地面積達17%(208㎡
　　/1237㎡)，且原告亦不同意該分割方案。因此，本院認為被
    告提出附圖四之分割方案，受分配面積之增減比例過大，並
    非適當公允之分割方案，尚無足憑採。
　㈤本院另參酌原告主張附圖二、附圖三之分割方案，預留道路
    面積均為31平方公尺，但原告減少受分配面積分別為37、25
    平方公尺。原告雖同意附圖二或附圖三減少受分配面積之分
    割方案，但以減少受分配之土地面積而言，附圖三之分割方
    案較優於附圖二之分割方案，況且，依附圖三之分割方案，
    分割後之各筆土地均屬方正完整，且分割後各筆土地皆有連
    接代號丙之預留道路，堪認屬公允適當之分割方案，應可採
    取。
　㈥至於被告抗辯稱：附圖三之分割方案是沿兩造共有之祖厝屋
　　牆畫分隔線，會造成被告依附圖三分割方案取得祖厝（即附
    圖一代號Ａ房屋）後方完全沒有任何空地，且祖厝後方有架
    設自來水管線及電力設備，若附圖三分割方案未在房屋後方
    預留少許空地，分割後被告無法維修房屋後的水管設施，容
    易又造成兩造兄弟糾紛，若鈞院採取附圖三之分割方案，必
    須調整房屋後方之分割線，使房屋後方預留至少一空尺寬之
    空地云云。然查，分割共有物之分割方案，分割後之各筆土
    地面積，與共有人原應有部分比例之應受分配土地面積，不
    宜相差過鉅，已如前述。而依附圖三之分割方案，原告應受
    分配面積已減少25平方公尺，而被告所述之水管電線及電力
    設施，非屬於不能遷移之設施，於分割土地之後，被告自可
    在分得之土地上尋覓適當處所設置水管電線及電力設備，實
    無為了方便被告維修水管電線及電力設備，而再多分配土地
    給被告之道理，故被告前揭所辯，要無可採。
四、被告應補償原告72,515元
  ㈠依原告提出附表四(即附圖三)所示之方案分割後，附表四代
    號甲部分土地及Ａ房屋分配給原告，乙部分土地及Ｂ、Ｃ房屋
    分配給被告。因此，土地及房屋分割後，原告受分配土地面
    積減少25平方公尺，Ａ房屋則多受分配7分之5價值，Ｂ、Ｃ房
    屋則未受分配7分之2價值；被告受分配土地面積增加25平方
    公尺，Ａ房屋則未受分配7分之5價值，Ｂ、Ｃ房屋則多受分配7
    分之2價值，洵堪認定。
　㈡本院將附表四(即附圖三)之分割方案，就未按應有部分比應
    受分配及分割後價值差異，囑託鑑定各共有人互相找補之金
    額各為若干。經歐亞不動產估價師事務所以111年10月5日函
    文檢附估價報告書函覆，其中就附表四(即附圖三)分割方案
    之鑑定結果為：本件共有物事件，分割後各宗地地形、寬深
    度、臨路情形等各項條件，均影響宗地價格。本件選定比準
    地，以比較法評估及不動產技術規則規定調整價格（情況調
    整、價格日期調整、區域因素調整、個別因素調整）。經各
    個比較標的試算價格加權平均，決定比準地土地價格為2,1
　　00元/㎡ 。建物部分則以成本法評估，依主要結構建材、建
    築完成日期、樓層數、樓層高度及使用維護之差異試算，Ａ
    、Ｂ、Ｃ房屋，觀察維修及使用情形，推估價格日期當時建物
    尚可使用年數，加計已經歷年數，重新調整經濟耐用年數。
    其中Ａ房屋保養維修差，非經重大修繕無法使用，經判斷應
    無殘餘經濟價值。經考量上開調整因素後，若以房屋原告持
    分比例為7分之2、被告持分比例為7分之5計算，被告應補償
    原告72,515元等情，有上開估價報告書附卷足憑。足認系爭
    土地及系爭房屋分割後，被告應補償原告72,515元。
　㈢至於就找補金額鑑定結果，原告認為估價太保守金額偏低，
    請求就估價找補金額的基礎上，每平方公尺再加上3,000至4
    ,000元云云。然查，本件經選定為比較標的之土地均未成交
    案例，其中比較標的一差異百分率絕對值總和最低，價格形
    成條件最接近，其試算價權重最高，比較標的三差異百分率
    絕對值總和最高，價格形成條件差異最大，其試算價權重最
    低。經各個比較標的試算價格加權平均，決定比準地（系爭
    土地)土地價格為2,100元/㎡（見外放估價報告書第25頁)
　　。故原告片面主張就估價找補金額的基礎上每平方公尺再加
    上3,000至4,000元云云，惟其主張並無憑據，要無可採。原
    告另主張Ｂ、Ｃ房屋經花錢整修，且有獨立門牌與有水費電費
    的執照，經濟價值超過原來數倍或數十倍，故在附表四（
　　即附圖三）分割方案情形下，被告需再補償原告70萬元方屬
    公平合理云云，然依前揭鑑定結果，Ｂ房屋價值約20,606元
　　，Ｃ房屋價值約8,378元（見外放估價報告書第28頁)，故原
    告前揭所述Ｂ、Ｃ房屋價值約70萬元云云，與事實不符，亦足
    憑採。　　　
肆、綜上所述，系爭土地及系爭房屋依其使用目的並非不能分割
　　，共有人間亦無不能分割之約定，然迄今未能協議分割，本
    院審酌系爭土地分割後，各筆土地之臨路條件、地形是否方
    正完整、分割後土地能否發揮最大經濟效用、分割後各筆土
    地價值是否相當等因素，暨系爭土地及系爭房屋分割後，共
    有人未按應有部分比例受分配時，宜以金錢補償等一切情狀
　　，認原告主張附表四(即附圖三)所示之分割方案，符合土地
    及房屋分割之經濟效用及共有人全體之利益，堪認係適當公
    允之分割方法。從而，原告本於共有人之資格，起訴請求就
    系爭土地及系爭房屋予以分割，即屬正當，應予准許，本院
    因而分割系爭土地及系爭房屋如主文第一項所示，且因分割
    後共有人未按應有部分比例受分配，故被告應補償原告如主
    文第二項所示之金額。
伍、本件雖准原告之請求分割系爭土地及系爭房屋，然分割方法
    係法院考量全體共有人之利益後，依職權所為之決定，原告
    既為共有人之一，亦同受其利，若全由敗訴當事人負擔訴訟
    費用顯失公平，爰依民事訴訟法第 80條之1規定，命勝訴之
    原告亦負擔部分之訴訟費用，併此敘明。本院參酌系爭土地
    價值約1,731,800元，系爭房屋估價之價值共約28,984元，
　　系爭土地及系爭房屋價值總計約1,760,784元。而分割後原
    告取得之土地價值約1,047,200元(註：Ａ房屋經估價鑑定結
    果認已無殘餘經濟價值），被告取得之土地及Ｂ、Ｃ房屋價值
    共約713,584元（684,600+20,606+8,378）。依此比例計算
    ，兩造應負擔之訴訟費用比例，原告為10分之6 ，被告為
　　10分之4，爰判決如主文第三項所示。
陸、據上論結，本件原告之訴為有理由，依民事訴訟法第78條、
    第85第1項但書、第80條之1，判決如主文。
中　　華　　民　　國　　111 　年　　12　　月　　 8　　日
                  民事第二庭法　官　林中如   
以上正本係照原本作成。
如對本判決上訴須於判決送達後20日內向本院提出上訴狀。 
如委任律師提起上訴者，應一併繳納上訴審裁判費。 
中　　華　　民　　國　　111 　年　　12　　月　　 8　　日
                            書記官　林柑杏　　　　　

附表一：
        土地坐落地號  共有人及應有部分  嘉義縣○○鄉○○段○○○段 000地號土地  ⑴原告黃立中：8分之5。 ⑵被告黃三郎：8分之3。  
　　　　　　　　　　　　　　
附表二：（朴子地政110年9月16日複丈成果圖代號ＡＢＣ房屋，
         本院卷㈠第239頁，即附圖一)
門牌號碼：嘉義縣○○鄉○○村0○0號       共有人 代號 稅籍編號 面積(平方公尺)  Ａ 00000000000 84 黃立中、黃三郎 Ｂ 00000000000 91 黃立中、黃三郎 Ｃ 00000000000 37 黃立中、黃三郎 
　　　　　　　　　　　　　　
附表三：（原告方案一，本院卷㈡第199頁，即附圖二）
土地代號及面積 分割後土地之所有權人 房屋代號及 面積 分割後房屋之所有權人 甲：488㎡ 分歸黃三郎所有 Ａ：84㎡ 分歸黃三郎所有 乙：718㎡ 分歸黃立中所有 Ｂ：91㎡ Ｃ：37㎡ 分歸黃立中所有 丙：31㎡ 作為道路使用，分 歸兩造所有。並按黃三郎13/31、黃立中18/31之比例保持分別共有。   
　　　　　　　　　　　　　　
附表四：（原告方案二，本院卷㈡第161頁，即附圖三）
土地代號及面積 分割後土地之所有權人 房屋代號及 面積 分割後房屋之所有權人 甲：729㎡ 分歸黃立中所有 Ａ：84㎡ 分歸黃立中所有 乙：477㎡ 分歸黃三郎所有 Ｂ：91㎡ Ｃ：37㎡ 分歸黃三郎所有 丙：31㎡ 作為道路使用，分 歸兩造所有。並按黃三郎12/31、黃立中19/31之比例保持分別共有。   

附表五：（被告方案，本院卷㈡第163頁，即附圖四）
土地代號及面積 分割後土地之所有權人 房屋代號及 面積 分割後房屋之所有權人 甲：551㎡ 分歸黃立中所有 Ａ：84㎡ 分歸黃立中所有 乙：655㎡ 分歸黃三郎所有 Ｂ：91㎡ Ｃ：37㎡ 分歸黃三郎所有 丙：31㎡ 作為道路使用，分 歸兩造所有。並按黃三郎17/31、黃立中14/31之比例保持分別共有。   

附表六：（原告方案一之找補金額）
六腳鄉蒜頭段蒜東小段198地號、門牌號碼六腳鄉蒜頭村1之1號房屋分割後 ，未按應有部分比例受分配部分，各共有人間應找補金額明細表  ⑴房屋部分，原告黃立中主張「黃立中2/7、黃三郎5/7」時：   應補償人黃三郎、應補償金額55,700元；受補償人黃立中、   受補償金額55,700元。  ⑵房屋部分，被告黃三郎主張「黃立中1/7、黃三郎6/7」時：   應補償人黃三郎、應補償金額51,560元；受補償人黃立中、受補償金額51,560元。  
　　　　　　　　　　　　　　
附表七：（原告方案二之找補金額）
六腳鄉蒜頭段蒜東小段198地號、門牌號碼六腳鄉蒜頭村1之1號房屋分割後 ，未按應有部分比例受分配部分，各共有人間應找補金額明細表  ⑴房屋部分，原告黃立中主張「黃立中2/7、黃三郎5/7」時：   應補償人黃三郎、應補償金額72,515元；受補償人黃立中、受補償金額72,515元。  ⑵房屋部分，被告黃三郎主張「黃立中1/7、黃三郎6/7」時：   應補償人黃三郎、應補償金額68,375元；受補償人黃立中、受補償金額68,375元。  

附表八：（被告方案之找補金額）　
六腳鄉蒜頭段蒜東小段198地號、門牌號碼六腳鄉蒜頭村1之1號房屋分割後 ，未按應有部分比例受分配部分，各共有人間應找補金額明細表  ⑴房屋部分，原告黃立中主張「黃立中2/7、黃三郎5/7」時：   應補償人黃三郎、應補償金額445,344元；受補償人黃立中、受補償金額445,344元。  ⑵房屋部分，被告黃三郎主張「黃立中1/7、黃三郎6/7」時：   應補償人黃三郎、應補償金額441,204元；受補償人黃立中、受補償金額441,204元。